【裁判字號】    98,訴,1766
【裁判日期】    980619
【裁判案由】    毒品危害防制條例
【裁判全文】
臺灣板橋地方法院刑事判決              98年度訴字第1766號
公  訴  人  臺灣板橋地方法院檢察署檢察官
被      告  甲○○
上列被告因違反毒品危害防制條例案件，經檢察官提起公訴（98
年度毒偵字第2390號），被告於本院準備程序進行中就被訴事實
為有罪之陳述，經本院合議庭裁定由受命法官獨任進行簡式審判
程序，判決如下：
    主  文
甲○○施用第一級毒品，累犯，處有期徒刑玖月。扣案之海洛因
（驗餘淨重零點貳伍捌捌公克、零點肆參陸肆公克），沒收銷燬
之；扣案包裝上開海洛因之外包裝袋參個、摻食吸管貳支，均沒
收之。
    事  實
一、甲○○前因違反麻醉藥品管理條例案件，經臺灣高等法院以
    84年度上訴字第2069號判處有期徒刑1 年確定，又因偽造有
    價證券等案件，經臺灣高等法院以84年度上訴字第6180號判
    處有期徒刑3 年2 月，並經最高法院以85年度台上字第5638
    號駁回上訴確定，復因違反麻醉藥品管理條例案件，經本院
    以85年度易字第7393號判處有期徒刑5 月，並經臺灣高等法
    院以86年度上易字第325 號駁回上訴確定，上開3 罪嗣經裁
    定應執行刑為有期徒刑4 年2 月確定；又因違反麻醉藥品管
    理條例案件，經本院以86年度訴緝字第255 號判處有期徒刑
    4 月確定，再因偽造文書、脫逃等案件，經本院以86年度易
    字第7938號判處有期徒刑4 月、7 月，應執行有期徒刑10月
    確定，上開各罪接續執行後，於民國89年3 月7 日假釋出監
    ，嗣經撤銷假釋，應執行殘刑有期徒刑2 年9 月21日，甫於
    95年4 月14日執行完畢。又因施用毒品案件，經本院以90年
    度毒聲字第4678號裁定送觀察、勒戒後，認有繼續施用毒品
    之傾向，再經臺灣高雄地方法院以92年度毒聲字4340號裁定
    令入戒治處所施以強制戒治，後再經同法院以92年度毒聲字
    第7455號裁定停止戒治，所餘戒治期間付保護管束，於93年
    1 月8 日停止戒治出所，交付保護管束至93年7 月7 日期滿
    未經撤銷停止戒治而視為執行完畢，並由臺灣高雄地方法院
    檢察署檢察官以94年度戒毒偵字第54號為不起訴處分確定。
    詎猶不思悛悔，復基於施用第一、二級毒品海洛因及甲基安
    非他命之犯意，於上開強制戒治執行完畢後5 年內之98年3
    月19日上午7 時許，在停放於臺北縣板橋市○○路○ 段265
    巷口之車號SE-3229 號自小客車上，以將第一級毒品海洛因
    及第二級甲基安非他命混合放置於吸食器上燒烤吸取其濃煙
    之方式，施用施用第一級毒品海洛因及第二級毒品甲基安非
    他命1 次。嗣於98年3 月19日中午12時30分許，因駕駛車號
    SE-3229 號自小客車闖紅燈且形跡可疑為警攔停查獲，並扣
    得其所有之海洛因3 包（驗前淨重各為0.2620公克、0.4370
    公克，經各取樣0.0032公克、0.0006公克，驗餘淨重分別為
    0.2588公克、0.4364公克）、摻食吸管2 支，經甲○○同意
    採尿送驗後，呈鴉片類及安非他命類陽性反應，始查悉上情
    。
二、案經臺北縣政府警察局板橋分局報請臺灣板橋地方法院檢察
    署檢察官偵查起訴。本院於準備程序進行中，被告就被訴事
    實為有罪之陳述，經告知被告簡式審判程序之旨，並聽取當
    事人之意見後，裁定進行簡式審判程序。
    理  由
一、上揭犯罪事實，業經被告甲○○於本院準備程序及審理中坦
    承不諱，並有海洛因3 包、摻食吸管2 支扣案可資佐證，而
    被告經警於98年3 月19日採集其尿液檢體送驗結果，呈鴉片
    類及安非他命類陽性反應一情，亦有臺北縣政府警察局板橋
    分局偵辦毒品危害防制條例案被移送人姓名及代碼對照表、
    臺灣檢驗科技股份有限公司98年4 月2 日報告編號UL/2009/
    30529 號濫用藥物檢驗報告各1 紙附卷可參，另警方於98年
    3 月19日查獲之米白色粉塊1 包、白色粉末2 包經送鑑定結
    果，驗前淨重各0.2620公克、0.4370公克，經各取樣0.0032
    公克、0.0006公克，驗餘淨重分別為0.2588公克、0.4364公
    克，均檢出第一級毒品海洛因成分，亦有交通部民用航空局
    航空醫務中心98年3 月31日航藥鑑字第0981673 號毒品鑑定
    書1 份在卷可佐，足認被告之自白與事實相符，洵堪採為認
    定事實之依據。事證明確，被告犯行已堪認定。此外，被告
    前因施用毒品案件，經本院以90年度毒聲字第4678號裁定送
    觀察、勒戒後，認有繼續施用毒品之傾向，再經臺灣高雄地
    方法院以92年度毒聲字4340號裁定令入戒治處所施以強制戒
    治，後再經同法院以92年度毒聲字第7455號裁定停止戒治，
    所餘戒治期間付保護管束，於93年1 月8 日停止戒治出所，
    交付保護管束至93年7 月7 日期滿未經撤銷停止戒治而視為
    執行完畢，並由臺灣高雄地方法院檢察署檢察官以94年度戒
    毒偵字第54號為不起訴處分確定等情，復有臺灣高等法院被
    告前案紀錄表1 份在卷可考，被告於上開強制戒治執行完畢
    釋放後，5 年內再犯本件施用毒品犯行，應依法論科。
二、核被告甲○○所為，係犯毒品危害防制條例第10條第1 項之
    施用第一級毒品罪及同條例第10條第2 項之施用第二級毒品
    罪。其施用第一、二級毒品海洛因、甲基安非他命前後持有
    第一、二級毒品海洛因及甲基安非他命之低度行為，應分別
    為施用之高度行為所吸收，均不另論罪。又被告係同時施用
    第一級毒品海洛因與第二級毒品甲基安非他命，其一行為同
    時觸犯毒品危害防制條例第10條第1 項及同條第2 項之罪，
    為想像競合犯，依刑法第55條之規定，應從一重之施用第一
    級毒品罪處斷。公訴人起訴意旨雖認被告係分別施用上開二
    種毒品，然此業為被告所否認，並供稱係同時施用該二種毒
    品，而公訴人復未舉證證明被告係分別施用前開二種毒品，
    自應為有利被告之認定，是公訴人認被告所犯上開二罪間應
    予分論併罰，尚有未洽。又被告有如犯罪事實欄所載之犯罪
    科刑執行情形，有臺灣高等法院被告前案紀錄表1 份在卷可
    憑，其受有期徒刑之執行完畢後，5 年以內故意再犯本件有
    期徒刑以上之罪，為累犯，應依刑法第47條第1 項之規定加
    重其刑。爰審酌被告前已因施用毒品案件經送觀察、勒戒及
    強制戒治，並經法院多次判刑在案，有臺灣高等法院被告前
    案紀錄表1 份在卷可參，仍不能戒除毒癮，再次漠視法令禁
    制而犯施用毒品罪，顯見其戒除毒癮之意志薄弱，惟念其犯
    後坦承犯行，且施用毒品所生危害，實以自戕身心健康為主
    ，對於他人生命、身體、財產等法益，尚無明顯而重大之實
    害，及其犯罪之動機、目的、智識程度等一切情狀，量處如
    主文所示之刑，以示懲儆。又扣案之海洛因（驗餘淨重分別
    為0.2588公克、0.4364公克）屬查獲之第一級毒品，不問屬
    於犯人與否，均應依毒品危害防制條例第18條第1 項前段併
    予宣告沒收銷燬之；而扣案包裝上開海洛因之外包裝袋3 個
    、摻食吸管2 支，係被告所有，供犯罪所用之物，業經被告
    於本院審理中供承明確，爰依刑法第38條第1 項第2 款併予
    宣告沒收之。
據上論斷，據上論斷，應依刑事訴訟法第273 條之1 第1 項、第
299 條第1 項前段，毒品危害防制條例第10條第1 項、第2 項、
第18條第1 項前段，刑法第11條、第47條第1 項、第55條、第38
條第1 項第2 款，判決如主文。
本案經檢察官王家春到庭執行職務。
中    華    民    國    98    年    6     月    19    日
                      刑事第十二庭  法  官    曾淑娟
上列正本證明與原本無異。
如不服本判決，應於判決送達後10日內敘明上訴理由，向本院提
出上訴狀 (應附繕本) ，上訴於臺灣高等法院。其未敘述上訴理
由者，應於上訴期間屆滿後20日內向本院補提理由書「切勿逕送
上級法院」。
                                    書記官    謝雪紅
中    華    民    國    98    年    6     月    19    日
附錄本案論罪科刑法條全文：
毒品危害防制條例第10條
施用第一級毒品者，處6 月以上5 年以下有期徒刑。
施用第二級毒品者，處3 年以下有期徒刑。


司法院資訊處製作；財團法人民間司法改革基金會備份。
